【裁判字號】    98,訴,2464
【裁判日期】    980731
【裁判案由】    毒品危害防制條例
【裁判全文】
臺灣臺中地方法院刑事判決              98年度訴字第2464號
公  訴  人  臺灣臺中地方法院檢察署檢察官
被      告  乙○○
上列被告因違反毒品危害防制條例案件，經檢察官提起公訴（98
年度毒偵字第1603號），於本院準備程序，被告就被訴事實為有
罪之陳述，經本院告知簡式審判程序意旨，並聽取當事人之意見
後，經合議庭裁定改行簡式審判程序，本院判決如下：
    主    文
乙○○施用第一級毒品，累犯，處有期徒刑拾月。扣案之海洛因
壹包（驗餘淨重合計零點零玖捌壹公克），沒收銷燬之。又施用
第二級毒品，累犯，處有期徒刑肆月。應執行有期徒刑壹年。扣
案之海洛因壹包（驗餘淨重合計零點零玖捌壹公克），沒收銷燬
之。
    犯罪事實
一、乙○○前因施用毒品案件，經本院裁定令入勒戒處所施以觀
    察、勒戒後，認無繼續施用毒品之傾向，於95年12月15日執
    行完畢釋放，並經臺灣臺中地方法院檢察署檢察官以95年毒
    偵字第5105號為不起訴處分確定。復因施用第一級毒品案件
    ，經本院以96年度中簡字第2969號判處有期徒刑6月確定，
    並於97年3月31日易科罰金執行完畢。詎仍不知戒除毒癮，
    復於98年4月1日中午某時，在位於臺中縣大里市之「春天汽
    車旅館」內，以將第一級毒品海洛因粉末摻入香菸內點燃吸
    食之方式，施用第一級毒品海洛因1次；另於98年4月1日為
    警採尿前2日之不詳時間，在大里男朋友車上，以將第二級
    毒品甲基安非他命置入玻璃球吸食器內，燒烤後產生煙霧吸
    食之方式，施用第二級毒品甲基安非他命1次（該吸食器業
    經其拋棄而未扣案）。嗣於98年4月1日中午12時許，在臺中
    市○○路148巷口前為警查獲，並扣得海洛因1包（驗餘淨重
    0.0981公克），經採其尿液檢驗後，結果呈嗎啡、可待因、
    安非他命、甲基安非他命陽性反應，始悉上情。
二、案經臺中縣警察局霧峰分局報請臺灣臺中地方法院檢察署檢
    察官偵查起訴。
    理    由
一、按除被告所犯為死刑、無期徒刑、最輕本刑為3年以上有期
    徒刑之罪或高等法院管轄第一審案件者外，於刑事訴訟法第
    273條第1項程序進行中，被告先就被訴事實為有罪之陳述時
    ，審判長得告知被告簡式審判程序之旨，並聽取當事人、代
    理人、辯護人及輔佐人之意見後，裁定進行簡式審判程序；
    除簡式審判程序及簡易程序案件外，第一審應行合議審判，
    刑事訴訟法第273之1條第1項、第284條之1分別定有明文。
    查本件被告乙○○所犯係死刑、無期徒刑、最輕本刑為3年
    以上有期徒刑或高等法院管轄第一審案件以外之罪，並於本
    院行準備程序時就被訴事實為有罪之陳述，本院合議庭依前
    揭規定，經評議結果，裁定改由受命法官獨任行簡式審判程
    序。又簡式審判程序之證據調查，依刑事訴訟法第273條之2
    規定，不受同法第159條第1項審判外陳述排除之限制，再被
    告對於卷內之各項證據，亦不爭執證據能力，故卷內所列之
    各項證據，自得作為證據，合先敘明。
二、上開施用第一級毒品海洛因之部分，業據被告乙○○於警詢
    、偵訊及本院審理時均坦承不諱，並有上開海洛因1包扣案
    ，復有扣押物品清單1紙、行政院衛生署草屯療養院鑑定書1
    紙及照片1張在卷可證。而上開施用第二級毒品甲基安非他
    命部分，雖據被告於偵查中矢口否認，惟於本院審理時終能
    坦認犯行。而為警所採之尿液，經送鑑驗結果確呈可待因、
    嗎啡、安非他命、甲基安非他命陽性反應，亦有中山醫學大
    學附設醫院檢驗科藥物檢測中心於98年4月16日出具之尿液
    檢驗報告1份附卷可稽。此外復有臺中市警察局委託驗尿液
    代號與真實姓名對照表1份在卷可證。而海洛因施用入人體
    後水解還原成嗎啡，再循嗎啡之代謝方式排出體外，已據行
    政院衛生署藥物食品檢驗局（81）藥檢壹字第006431號函說
    明甚詳。又按正常人如未吸用安非他命，其尿水應無甲基安
    非他命陽性反應，倘有吸用者，約70%於24 小時內自尿中排
    出，約90%於96小時內自尿中排出，因憑尿液中呈甲基安非
    他命陽性反應，推算吸食時間距採尿時間最長不逾96小時，
    亦業經行政院衛生署藥物食品檢驗局81年2月8日（81）藥檢
    壹字第001156號函敘明在案。足認被告於為警採尿時回溯96
    小時內之某時點，確有施用第二級毒品甲基安非他命之情事
    。足徵被告自白因有其他證據可補強，且查與事實相符，足
    予憑採。本案事證明確，被告犯行已經證明，應依法論科。
三、核被告乙○○所為，係犯毒品危害防制條例第10條第1項之
    施用第一級毒品罪及同條第2項之施用第二級毒品罪。被告
    所犯上開2罪，犯意各別，行為不同，應分論併罰。被告施
    用第一、二級毒品前後持有第一、二級毒品之低度行為，應
    為其施用第一、二級毒品之高度行為所吸收，不另論罪。又
    被告前有犯罪事實欄所載之前科，甫於97年3月31日易科罰
    金執行完畢，有臺灣高等法院被告前案紀錄表及在監在押全
    國紀錄表在卷可稽。其受徒刑之執行完畢後，5年以內故意
    再犯本件有期徒刑以上之罪，為累犯，應依刑法第47條第1
    項規定加重其刑。爰審酌被告前有多次施用毒品之不良素行
    ，經觀察、勒戒後，仍不知悔改警惕，猶繼續施用毒品，誠
    屬不該，兼衡以被告犯罪之動機、方法、手段、智識能力暨
    犯後已坦承犯行之態度等一切情狀，量處如主文所示之刑，
    並定其應執行之刑。另扣案之海洛因1包（驗餘淨重0.0981
    公克），依毒品危害防制條例第2條第2項第1款之規定，屬
    第一級之毒品，不問屬於犯人與否，爰依毒品危害防制條例
    第18條第1項前段之規定，宣告沒收銷燬之。
四、依刑事訴訟法第273條之1第1項、第299條第1項前段、第310
    條之2、第454條第1項，毒品危害防制條例第10條第1項、第
    2項、第18條第1項前段，刑法第11條前段、第47條第1項、
    第51條第5款，判決如主文。
五、如不服本判決，應於收受送達後10日內向本院提出上訴書狀
    ；並應敘述具體理由；其未敘述上訴理由者，應於上訴期間
    屆滿後20日內向本院補提理由書（均須按他造當事人之人數
    附繕本）「切勿逕送上級法院」。
本案經檢察官甲○○到庭執行職務。
中    華    民    國    98    年    7     月    31    日
                  刑事第八庭    法  官  黃賢婷
以上正本證明與原本無異。
                                書記官  江美琪
中    華    民    國    98    年    7     月    31    日
附錄本案論罪科刑法條全文：
毒品危害防制條例第10條
施用第一級毒品者，處6月以上、5年以下有期徒刑。
施用第二級毒品者，處3年以下有期徒刑。


司法院資訊處製作；財團法人民間司法改革基金會備份。
